【裁判字號】    89,易,522
【裁判日期】    891207
【裁判案由】    毒品危害防制條例
【裁判全文】
臺灣宜蘭地方法院刑事判決                          八十九年度易字第五二二號
    公  訴  人  臺灣宜蘭地方法院檢察署檢察官
    被      告  甲○○
右列被告因違反毒品危害防制條例案件，經檢察官提起公訴（八十九年度毒偵字第九
九七號、八十九年度毒偵字第一０九九號）及併案審理（八十九年度毒偵字第一三一
一號），本院判決如左：
    主  文
甲○○連續施用第二級毒品，累犯，處有期徒刑捌月。扣案之吸食器壹組、提撥器壹
支及安非他命零點壹公克均沒收銷燬之。
    事  實
一、甲○○曾於八十六年間因違反麻醉藥品管理條例案件，經本院以八十六年度易字
    第二二三號判決判處有期徒刑八月，於八十七年三月廿三日縮刑期滿，並於同月
    廿四日出監執行完畢，猶不知悔改，復於八十八年間，因違反毒品危害防制條例
    案件，分別經本院以八十七年毒聲字第四一０號裁定送觀察勒戒後，認無繼續施
    用毒品傾向，經台灣宜蘭地方法院檢察署檢察官於八十八年五月廿日以八十八年
    度偵緝字第一六六號不起訴處分確定，復於八十八年九月間因施用毒品案件，經
    本院送觀察勒戒後，有繼續施用毒品傾向，經本院於八十九年一月十日以八十九
    年度羅簡字第一一號判處有期徒刑六月，並經送強制戒治後，於八十九年二月十
    九日經本院以八十九年毒聲字第二０九號裁定停止戒治付保護管束，詎於保護管
    束期間，竟又基於施用第二級毒品甲基安非他命之概括犯意，自八十九年五月初
    某日至同年七月二十八日採尿送驗前幾日某時止，連續在宜蘭縣羅東鎮光榮陸橋
    下或其他宜蘭縣境內之某處所，施用第二級毒品甲基安非他命多次。為警分別於
    八十九年五月六日上午十時三十分許，在宜蘭縣蘇澳鎮○○路七號、七月十日在
    宜蘭縣羅東鎮○○路一五八號前處、同月廿八日上午七時三十五分許，在宜蘭縣
    五結鄉親水公園大門口前查獲，並分別扣得專供第二級毒品甲基安非他命之器具
    安非他命吸食器一組、提撥器一支及甲基安非他命０‧一公克。
二、案經宜蘭縣警察局羅東分局、蘇澳分局報請台灣宜蘭地方法院檢察署檢察官偵查
    起訴。
    理  由
一、右揭連續施用第二級毒品甲基安非他命之事實，業據被告甲○○於本院審理時坦
    承不諱，且有扣案之安非他命吸食器一組、提撥器一支及甲基安非他命０‧一公
    克足資佐證，並有宜蘭縣衛生局分別出具之八十九年五月十七日、同年七月十二
    日、同年八月四日安非他命及嗎啡尿液檢驗單及法務部調查局出具之八十九年十
    月四日檢驗通知書各一紙附卷可稽。被告前因毒品案件，經本院以八十七年毒聲
    字第四一０號裁定送觀察勒戒後，認無繼續施用毒品傾向，經台灣宜蘭地方法院
    檢察署檢察官以八十八年度偵緝字第一六六號不起訴處分確定，復於八十八年九
    月間因施用毒品案件，經本院送觀察勒戒後，有繼續施用毒品傾向，經本院於八
    十九年一月十日以八十九年度羅簡字第一一號判處有期徒刑六月確定，並經送強
    制戒治後，於八十九年二月十九日停止戒治付保護管束，詎於保護管束期間，施
    用第二級毒品甲基安非他命，有該不起訴處分書、本院羅東簡易庭之判決書、停
    止戒治所餘戒治期間付保護管束裁定書、被告之台灣高等法院被告全國前案紀錄
    表各一紙在卷可證。被告於二犯並宣付保護管束期間，復犯毒品危害防制條例第
    十條第二項之罪，罪證明確，應依法論科。
二、核被告所為係犯毒品危害防制條例第十條第二項毒品罪及同條例第十一條第三項
    之持有專供施用毒品器具罪（此部分起訴法條未論列，惟與已論列部分有裁判上
    一罪之關係，為起訴效力所及），被告持有毒品之低度行為，為施用之高度行為
    所吸收，不另論罪。又其多次施用毒品之行為，時間緊接、犯罪構成要件相同，
    顯係基於概括犯意為之，均應依連續犯之規定論處，並加重其刑，又被告所犯右
    開二罪，有方法結果之牽連關係，應從一重之施用第二級毒品罪處斷。查被告有
    事實欄所載之犯罪科刑執行情形，有被告之台灣高等法院檢察署刑案紀錄簡覆表
    及台灣高等法院被告全國刑案紀錄表附卷足憑，其受有期徒刑執行完畢後，於五
    年內再犯有期徒刑以上之右開刑之宣告，為累犯，應依刑法第四十七條之規定遞
    加重其刑，爰審酌被告多次施用毒品之前科、犯罪之動機、目的、手段、對社會
    所生之危害，及其犯後坦承之態度等一切情狀量處如主文所示之刑。至扣案之如
    事實欄所指之甲基安非他命，屬毒品危害防制條例第二條第二項第二款所稱之毒
    品，扣案之吸食器一組、提撥器一支，為被告專供施用毒品之用之器具，業據被
    告供明在卷，均應依毒品危害防制條例第十八條第一項前段規定宣告沒收銷燬之
    。
三、起訴書就右揭犯罪事實雖僅論列被告於八十九年五月初某日起至八十九年七月九
    日下午三時止，連續在宜蘭縣羅東鎮光榮陸橋下施用第二級毒品安非他命，餘則
    未及論列，惟右揭事實起訴書未及論列部分，與起訴書所論列部分，有連續犯裁
    判上一罪之關係，為起訴效力所及，本院自得併予審酌，併予敘明。
據上論斷，應依刑事訴訟法第二百九十九條第一項前段、毒品危害防制條例第十條第
二項、第十一條第三項、第十八條第一項前段，刑法第十一條前段、第五十五條、第
五十六條、第四十七條，判決如主文。
本案經檢察官林吉泉到庭執行職務
中    華    民    國     八十九     年      十二      月     七      日
                                  臺灣宜蘭地方法院刑事第二庭
                                          法  官  郭  淑  珍
右正本證明與原本無異。
如不服本判決，應於判決送達後十日內，向本院提出上訴狀。（應附繕本）
                                          書記官  陳  淑  宜
中    華    民    國     八十九     年      十二      月     八      日
附錄法條：
毒品危害防制條例第十條第二項
施用第二級毒品者，處三年以下有期徒刑。


司法院資訊處製作；財團法人民間司法改革基金會備份。
